# 工程背靠背转包，净额法还是总额法

提问人：cpa201802 时间：2022-11-29 23:29:33
陈老师，您好！
1 、公司中标EPC项目，中标后企业完成将项目转包，中标合同约定不得转包，请问《建筑法》会影响会计上的总额法和净额法吗？
根据“施工企业整体分包项目（实质为出借资质项目）的会计处理问题”中的回答，《建筑法》规定了与发包人之间签订的施工总承包合同中主要责任人依然是中标人，应按总额法。
2 、公司外购了一些原材料（生产会用到），中途也可能按原价销售给关联方，请问是否是否需要按贸易，即按净额法确认收入，个人认为应按净额法（主要考虑是关联方，且为原价）。另外，销售给非关联方，且按销售时市场价，这种方法是否需要按净额法，个人感觉这种情况下，企业承担相关存货风险，可以按总额法。
谢谢！

回答人：chenyiwei
1 、目前鉴于监管方面对总额法态度趋严，我们正在考虑对“施工企业整体分包项目（实质为出借资质项目）的会计处理问题”进行修改。目前对于此类整体转包项目，在确保承包方（实际承建方）有足够能力承担其应承担的责任的情况下，更倾向于按净额法。
2 、直接转售材料按净额法确认收入和成本。但如果确有证据表明材料的购入和转售不是一揽子交易，本企业在此过程中确实承担了存货风险的，也可以接受对该项交易采用总额法。